臺灣彰化地方法院刑事判決　　　　　　 100年度易字第1373號
公　訴　人　臺灣彰化地方法院檢察署檢察官
被　　　告　陳金盛
上列被告因竊盜等案件，經檢察官提起公訴（100 年度偵字第
9087、9954、10039號），本院判決如下：
    主  文
陳金盛竊盜未遂，累犯，處有期徒貳月，如易科罰金，以新臺幣
壹仟元折算壹日；又侵入住宅竊盜未遂，累犯，處有期徒刑陸月
，如易科罰金，以新臺幣壹仟元折算壹日；又竊盜，累犯，處有
期徒刑參月，如易科罰金，以新臺幣壹仟元折算壹日；又竊盜，
累犯，處有期徒刑肆月，如易科罰金，以新臺幣壹仟元折算壹日
。應執行有期徒刑壹年，如易科罰金，以新臺幣壹仟元折算壹日
。
    犯罪事實
一、陳金盛前因竊盜及強盜案件，經本院以94年度訴字第522 號
    判決判處有期徒刑1 年6 月、5 年2 月，應執行有期徒刑6
    年6 月確定，入間服刑後，於98年3 月23日假釋出監。假釋
    期間陳金盛又因竊盜案件，經本院以98年度簡字第1129號判
    決判處有期徒刑3 月、3 月確定；又因竊盜案件，經本院以
    98年度訴字第1093號判決判處有期徒刑10月確定，上2 案件
    經本院定應執行有期徒刑1 年確定，與首揭案件撤銷假釋後
    之殘刑接續執行，於民國100 年9 月23日甫執行完畢。詎猶
    不知悔改，意圖為自己不法所有，基於竊盜之犯意，而為下
    列行為：
  (一)於100 年10月17日上午9 時45分許，前往彰化縣彰化市○○
    街135 號財團法人彰化基督教醫院醫療大樓6 樓病房區，發
    現663 號病床病患楊陳秀花在病床熟睡且無家屬或醫療人員
    在旁看顧，竟徒手竊取前開被害人置放於置物箱之紅色皮包
    內財物，並在現場翻找皮包內值錢財物，於翻找之際，被害
    人因醒來發現皮包遭竊大喊：「有賊啊! 」，陳金盛見狀立
    即將皮包丟在病床旁椅子上逃走而不遂，惟仍經聞聲前來之
    醫護人員報警當場逮捕。
  (二)於100 年11月2 日上午9 時許，騎乘藍色腳踏車前往彰化縣
    大城鄉○○村○○路9 號，見屋內無人且大門未鎖，竟入內
    欲竊取財物，於搜索屋內財物之際，適屋主許金魚返家，陳
    金盛見狀立即奪門而出而不遂。
  (三)於100 年11月9 日下午2 時許，因前往彰化縣員林鎮訪友，
    之後欲返回住處，因無代步工具，竟於彰化縣員林鎮○○路
    ○ 段74號前，以自備鑰匙壹支竊取侯金山停放於該處之車號
    NPE-857 號重型機車，得手後，作為代步工具。
  (四)於100 年11月14日下午5 時42分許，騎乘上開竊得之機車前
    往彰化縣芳苑鄉○○村○○路397 號由謝恢泉所經營之金紙
    店，趁謝恢泉在浴室洗澡以及謝恢泉之配偶在廚房做飯不及
    注意之際，入內徒手竊取謝恢泉所有之現金新台幣（下同）
    7,000 元及行動電話壹支，得手後，騎乘機車離去。
二、案經彰化縣警察局彰化分局、芳苑分局報告臺灣彰化地方法
    院檢察署檢察官偵查起訴。
    理  由
一、證據能力之審酌：
  (一)按「被告以外之人於審判外之言詞或書面陳述，除法律有規
    定者外，不得作為證據。」刑事訴訟法第159 條第1 項固定
    有明文。惟按「被告以外之人於審判外之陳述，雖不符前4
    條之規定，而經當事人於審判程序同意作為證據，法院審酌
    該言詞陳述或書面陳述作成時之情況，認為適當者，亦得為
    證據。當事人、代理人或辯護人於法院調查證據時，知有第
    159 條第1 項不得為證據之情形，而未於言詞辯論終結前聲
    明異議者，視為有前項之同意。」刑事訴訟法第159 條之5
    亦規定甚明。本件證人即被害人楊陳秀花、許金魚、侯金山
    、謝恢泉、證人周元山於警詢中之陳述及，均屬被告以外之
    人於審判外之言詞陳述；另扣押筆錄、扣押物品目錄表、贓
    物認領保管單，性質與警詢筆錄無異，亦屬被告以外之人於
    審判外之陳述，惟被告及檢察官於本院調查證據時，知有上
    情而未於言詞辯論終結前聲明異議，本院審酌該等陳述或係
    執法機關依法定程序而做成，並無何違法不當之處，亦無不
    足採信之情況，認以之做為證據，應屬適當，該等陳述應有
    證據能力。
  (二)又按除顯有不可信之情況外，公務員職務上製作之紀錄文書
    、證明文書，均有證據能力，刑事訴訟法第159 條之4第1款
    定有明文。本件證據中彰化縣警察局車輛尋獲電腦輸入單，
    係警員依其職務於尋獲失竊車輛時製作之紀錄，揆諸前揭法
    條，自有證據能力。
  (三)本件證據中之照片係以機械設備攝錄現場之情形，並非供述
    證據，無傳聞法則之適用，且查無違法取得或其他不得做為
    證據之事由，自有證據能力。
  (四)本件所引其餘證據，公訴人、被告均不爭執證據能力，亦無
    違法取得或其他不得做為證據之事由，均有證據能力，應予
    敘明。
二、訊據被告陳金盛對前揭犯行均坦承不諱，核與證人即被害人
    楊陳秀花、證人周元山、許金魚、侯金山、謝恢泉於警詢中
    之指述、證述情節相符（分見彰化分局彰警偵分字第100004
    0958號警卷第4 頁至第7 頁，芳苑分局芳警分偵字第100002
    7828號警卷第4 頁至第5 頁，芳苑分局芳警分偵字第100002
    8495號警卷第6 頁至第9 頁），並有扣押筆錄、扣押物品目
    錄表、贓物認領保管單、彰化縣警察局車輛尋獲電腦輸入單
    、照片共21張在卷可稽（分見彰化分局彰警偵分字第100004
    0958號警卷第10頁至第12頁，芳苑分局芳警分偵字第100002
    7828號警卷第7 頁至第8 頁，芳苑分局芳警分偵字第100002
    8495號警卷第7 頁至第8 頁、第10頁、第11頁、第12頁至17
    頁、第18頁），足認被告出於任意性之自白與事實相符，其
    犯行堪以認定。
三、核被告陳金盛所為如犯罪事實一(一)之行為，係犯刑法第320
    條第1 項、第3 項之竊盜未遂罪；犯罪事實一(二)之行為，係
    犯刑法第321 條第1 項第1 款、第2 項之侵入住宅竊盜未遂
    罪；犯罪事實一(三)、(四)之行為，係犯刑法第320 條第1 項之
    普通竊盜罪。被告所犯上開4 次竊盜罪間，犯意各別，行為
    互殊，應予分論併罰。又被告有如犯罪事實欄所述之科刑及
    執行紀錄，有臺灣高等法院被告前案紀錄表各1 份在卷可稽
    ，其於執行完畢後5 年內再犯本案2 件有期徒刑以上之罪，
    均為累犯，應依刑法第47條第1 項之規定加重其刑。被告所
    為如犯罪事實一(一)、(二)之犯行，係已著手於竊盜犯罪行為之
    實行而不遂，為未遂犯，應依刑法第25條第2 項之規定減輕
    其刑，並依法先加後減。爰審酌被告任意攫取他人財物，漠
    視他人財產權益，前有多次竊盜前科，仍再犯本案，惟考量
    其犯後坦承犯行，態度尚稱良好，且所竊得之財物均已返還
    被害人，暨其手段、智識程度等一切情狀，分別量處如主文
    所示之刑，並定其應執行之刑，及諭知易科罰金之折算標準
    。
據上論斷，應依刑事訴訟法第299 條第1 項前段，刑法第320 條
第1 項、第3 項、第321 條、第2 項1 項第1 款、第47條第1 項
、第25條、第51條第5 款、第41條第1 項前段、第8 項，判決如
主文。
本案經檢察官賴志盛到庭執行職務。
中    華    民    國   100    年    12    月    30    日
                  刑事第五庭          法  官  王奕勛
以上正本證明與原本無異。
如不服本判決應於收受判決後10日內向本院提出上訴書狀，並應
敘述具體理由；其未敘述上訴理由者，應於上訴期間屆滿後20日
內向本院補提理由書（均須按他造當事人之人數附繕本）「切勿
逕送上級法院」。
告訴人或被害人對於判決如有不服具備理由請求檢察官上訴者，
其上訴期間之計算係以檢察官收受判決正本之日期為準。
中    華    民    國   100    年    12    月    30    日
                                      書記官  戴國安
附錄本案論罪科刑法條：
中華民國刑法第320條
意圖為自己或第三人不法之所有，而竊取他人之動產者，為竊盜
罪，處5  年以下有期徒刑、拘役或 5 百元以下罰金。
意圖為自己或第三人不法之利益，而竊佔他人之不動產者，依前
項之規定處斷。
前二項之未遂犯罰之。
 中華民國刑法第321條
犯竊盜罪而有下列情形之一者，處 6 月以上、5 年以下有期徒
刑，得併科新臺幣 10 萬元以下罰金：
一、侵入住宅或有人居住之建築物、船艦或隱匿其內而犯之者。
二、毀越門扇、牆垣或其他安全設備而犯之者。
三、攜帶兇器而犯之者。
四、結夥三人以上而犯之者。
五、乘火災、水災或其他災害之際而犯之者。
六、在車站、埠頭、航空站或其他供水、陸、空公眾運輸之舟、
    車、航空機內而犯之者。
前項之未遂犯罰之。